# 数据分析

### 修改数据的类型
```{r}
Model_data$cod运费 <- as.numeric(Model_data$cod运费)
Model_data$原始来单金额 <- as.numeric(Model_data$原始来单金额)
Model_data$修改后金额 <- as.numeric(Model_data$修改后金额)
Model_data$发货件数 <- as.numeric(Model_data$发货件数)
Model_data$原始来单件数 <- as.numeric(Model_data$原始来单件数)
Model_data$下单小时 <- as.numeric(Model_data$下单小时)
Model_data$付款小时 <- as.numeric(Model_data$付款小时)
Model_data$下单与付款时间间隔 <- as.numeric(Model_data$下单与付款时间间隔)
Model_data$金额差异 <- as.numeric(Model_data$金额差异)
Model_data$件数差异 <- as.numeric(Model_data$件数差异)
Model_data$确认小时 <- as.numeric(Model_data$确认小时)
Model_data$付款到派送 <- as.numeric(Model_data$付款到派送)
```



## 查看标签的比例
```{r}
pct(Model_data$label)
```

## 单变量分析

WOE(Weight of Evidence):WOE显示了自变量对因变量的预测能力

*WOE=ln(Distribution of Non-Events(Good)Distribution of Events(Bad))*

其通过更基本的比率计算而来:

*(Distribution of Good Credit Outcomes) / (Distribution of Bad Credit Outcomes)*

Information Value(IV):

信息值有利于通过变量的重要性进行筛选变量

*IV=∑(%Non-Events - %Events)∗WOE*

Efficiency:

*Efficiency=Abs(%Non-Events - %Events)/2*

###  发货方式  
```{r}
A1 <- gbpct(Model_data$发货方式)

op1<-par(mfrow=c(1,2), new=TRUE)
par(family='STKaiti')
plot(as.factor(Model_data$发货方式), Model_data$label, 
     ylab="Good-Bad", xlab="发货方式", 
     main="发货方式对标签的影响")

barplot(A1$WOE, col="brown", names.arg=c(A1$Levels), 
        main="发货方式的WOE",
        xlab="发货方式",
        ylab="WOE"
)
```

###  州 
```{r,error=FALSE,error=FALSE}
A1 <- gbpct(Model_data$州)

op1<-par(mfrow=c(1,2), new=TRUE)
par(family='STKaiti')
plot(as.factor(Model_data$州), Model_data$label, 
     ylab="Good-Bad", xlab="州", 
     main="州对于标签的关系 ")


```

###  用户性别
```{r}
A1 <- gbpct(Model_data$用户性别)

op1<-par(mfrow=c(1,2), new=TRUE)
par(family='STKaiti')
plot(as.factor(Model_data$用户性别), Model_data$label, 
     ylab="Good-Bad", xlab="用户性别", 
     main="用户性别对于标签的关系 ")

barplot(A1$WOE, col="brown", names.arg=c(A1$Levels), 
        main="用户性别的WOE",
        xlab="用户性别",
        ylab="WOE"
)
```
###  用户设备  
```{r}

A1 <- gbpct(Model_data$用户设备)

op1<-par(mfrow=c(1,2), new=TRUE)
par(family='STKaiti')
plot(as.factor(Model_data$用户设备), Model_data$label, 
     ylab="Good-Bad", xlab="用户设备", 
     main="用户设别与标签的关系")

barplot(A1$WOE, col="brown", names.arg=c(A1$Levels), 
        main="用户设备的WOE",
        xlab="用户设备",
        ylab="WOE"
)
```

###  操作系统版本
```{r}


A1 <- gbpct(Model_data$app1)

op1<-par(mfrow=c(1,2), new=TRUE)
par(family='STKaiti')
plot(as.factor(Model_data$app1), Model_data$label, 
     ylab="Good-Bad", xlab="操作系统", 
     main="操作系统版本与标签的关系 ")

# barplot(A1$WOE, col="brown", names.arg=c(A1$Levels), 
#         main="Score:Checking Shipping method Status",
#         xlab="Category",
#         ylab="WOE"
# )
```

###  用户类别
```{r}

A1 <- gbpct(Model_data$用户类型)

op1<-par(mfrow=c(1,2), new=TRUE)
par(family='STKaiti')
plot(as.factor(Model_data$用户类型), Model_data$label, 
     ylab="Good-Bad", xlab="用户类型", 
     main="用户类型与标签的关系")

barplot(A1$WOE, col="brown", names.arg=c(A1$Levels), 
        main="用户类型的WOE",
        xlab="用户类型",
        ylab="WOE"
)
```


###  地址类型
```{r}
A1 <- gbpct(Model_data$地址种类)

op1<-par(mfrow=c(1,2), new=TRUE)
par(family='STKaiti')
plot(as.factor(Model_data$地址种类), Model_data$label, 
     ylab="Good-Bad", xlab="地址类型", 
     main="地址类型与标签的关系")

barplot(A1$WOE, col="brown", names.arg=c(A1$Levels), 
        main="地址类型WOE",
        xlab="地址类型",
        ylab="WOE"
)
```

###  下单时间(小时) 
```{r}
A1 <- gbpct(Model_data$下单小时)

op1<-par(mfrow=c(1,2), new=TRUE)
par(family='STKaiti')
plot(as.factor(Model_data$下单小时), Model_data$label, 
     ylab="Good-Bad", xlab="下单时间(小时)", 
     main="下单时间(小时)与标签的关系 ")

barplot(A1$WOE, col="brown", names.arg=c(A1$Levels), 
        main="下单时间(小时)WOE",
        xlab="下单时间(小时)",
        ylab="WOE"
)
```

###  付款时间(小时)
```{r}

A1 <- gbpct(Model_data$付款小时)

op1<-par(mfrow=c(1,2), new=TRUE)
par(family='STKaiti')
plot(as.factor(Model_data$付款小时), Model_data$label, 
     ylab="Good-Bad", xlab="付款时间(小时)", 
     main="付款时间(小时)与标签的关系")

barplot(A1$WOE, col="brown", names.arg=c(A1$Levels), 
        main="付款时间(小时)WOE",
        xlab="Category",
        ylab="WOE"
)
```


##  计算信息值(Information Value) 和 WOE (Weight of Evidence)
```{r}
kable(iv)

bins
```

1. 下面这些变量是没有预测能力或者预测能力非常弱的一些变量 (IV< 2%), 因此可以直接将这些变量筛选掉

```{r,message=FALSE}
library(tidyverse)
kable(iv %>% filter(info_value<0.02))
```

2. 下面这一部分变量只是有非常弱的预测变量 (2%<=IV< 10%), 因此可以考虑加上这一部分变量，也可以不加上这些变量

```{r,message=FALSE}
library(tidyverse)
kable(iv %>% filter(info_value>=0.02,info_value<0.1))
```

3. 这些变量有一定的预测能力 (10%<=IV< 30%), 可以考虑选取其中一些变量加入到模型里面去

```{r,message=FALSE}
library(tidyverse)
kable(iv %>% filter(info_value>=0.1,info_value<0.3))
```

4. 这些变量有比较强的预测能力 (IV 30% to 50%),模型选取这一部分变量进行建模
```{r,message=FALSE}
library(tidyverse)
kable(iv %>% filter(info_value>=0.3,info_value<0.5))
```


选取进行建模的变量
```{r}
var_list_1 <- iv %>% filter(info_value>0.1) %>% select(variable) # 15 variables
Model_data1 <- Model_data %>% select(var_list_1$variable,label) #12 variables
head(Model_data1)
```
